【裁判字號】    99,豐簡上,863
【裁判日期】    991224
【裁判案由】    竊盜
【裁判全文】
臺灣臺中地方法院刑事判決           99年度豐簡上字第863號
上  訴  人
即  被  告  吳敏生
上列上訴人即被告因竊盜案件，不服本院99年度豐簡字第633 號
中華民國99年10月11日第一審簡易判決（聲請簡易判決處刑案號
：臺灣臺中地方法院檢察署99年度偵字第19189 號）提起上訴，
本院管轄之第二審合議庭判決如下：
    主      文
上訴駁回。
吳敏生緩刑貳年。
    事實及理由
壹、犯罪事實：
    吳敏生意圖為自己不法之所有，於民國99年8 月6 日18時許
    ，騎乘車牌號碼NNW-200 號重型機車，至臺中縣東勢鎮○○
    里○○路101 號旁之鐵工廠，徒手竊取戴淑梅所有置放於鐵
    工廠前之電焊機1 臺、電焊線22公斤及鐵板210 公斤〔價值
    共約新臺幣（下同）35,000元〕得手。吳敏生再騎乘上開機
    車載運前揭竊得之物品，至臺中縣石岡鄉○○村○○路1245
    號之億昌資源回收場，賣予不知情之黃聰德，得款3,150 元
    花用。嗣於99年8 月12日上午8 時30分許，吳敏生騎乘機車
    ，將賣予黃聰德之6 塊鐵板買回，以機車載運至行竊地點返
    還戴淑梅時，為警當場查獲而扣得鐵板6 塊，再由吳敏生帶
    同，前至上揭資源回收場，起出鐵板7 塊（鐵板13塊，重約
    210 公斤，均已返還戴淑梅）。
貳、認定犯罪事實所憑證據及理由：
  一證據能力部分：
    按被告以外之人於審判外之陳述，雖不符刑事訴訟法第159
    條之1 至第159 條之4 之規定，而經當事人於審判程序同意
    作為證據，法院審酌該言詞陳述或書面陳述作成時之情況，
    認為適當者，亦得為證據。當事人、代理人或辯護人於法院
    調查證據時，知有第159 條第1 項不得為證據之情形，而未
    於言詞辯論終結前聲明異議者，視為有前項之同意，刑事訴
    訟法第159 條之5 定有明文。核其立法意旨在於傳聞證據未
    經當事人之反對詰問予以核實，原則上先予排除。惟若當事
    人已放棄反對詰問權，於審判程序中表明同意該等傳聞證據
    可作為證據；或於言詞辯論終結前未聲明異議，基於尊重當
    事人對傳聞證據之處分權，及證據資料愈豐富，愈有助於真
    實發見之理念，且強化言詞辯論主義，使訴訟程式得以順暢
    進行，上開傳聞證據亦均具有證據能力。查：本判決除上揭
    所述外，下列所引之被告以外之人於審判外所為之陳述及卷
    內其他書證（供述證據部分），查無符合同法第159 條之1
    至之4 等前4 條之情形，檢察官、被告吳敏生於本院準備程
    序中均表示對該等傳聞證據之證據能力均同意有證據能力，
    並於本院審理時並未就卷內其他證據資料之證據能力有所爭
    執，且迄本院言詞辯論終結前，均未主張有刑事訴訟法第15
    9 條第1 項不得為證據之情形，是應認已同意卷內證據均得
    作為證據，且經本院審酌上開傳聞證據作成時，較無人情施
    壓或干擾，亦無不當取證之情形，認為以之作為本案之證據
    亦屬適當，是上揭傳聞證據自具有證據能力。
  二證明力部分：
    上開犯罪事實，業據證人黃聰德及被害人戴淑梅於警詢時陳
    述明確，並有贓物認領保管單、現場圖、舊貨資源回收業買
    入登記簿各1 份及現場照片3 張附卷可稽。被告就上開犯罪
    事實亦坦承不諱，核與相關證據均相符合，應堪採信。本件
    事證明確，被告犯行洵堪認定，應予依法論科。
、論罪科刑之理由：
  一核被告所為，係犯刑法第320條第1項之竊盜罪。
  二原審認被告罪證明確，援引刑事訴訟法第449 條第1 項前段
    、第454 條第2 項，刑法第320 條第1 項、第41條第1 項前
    段，刑法施行法第1 條之1 ，判處被告拘役40日，並諭知易
    科罰金之折算標準，經核其認事用法均無違誤，量刑亦稱妥
    適。上訴人即被告以伊已將鐵板210 公斤返還被害人戴淑梅
    ，原審量刑過重為由提起上訴。惟關於刑之量定，係實體法
    上賦予法院得為自由裁量之事項，倘其未有逾越法律所規定
    之範圍，或濫用其權限，即不得任意指摘為違法；且在同一
    犯罪事實與情節，如別無其他加重或減輕之原因，下級審量
    定之刑，亦無過重或失輕之不當情形，則上級審法院對下級
    審法院之職權行使，原則上應予尊重（最高法院85年度臺上
    字第2446號判決意旨參照）。查本件被告所犯刑法第320 條
    第1 項之竊盜罪，法定本刑為5 年以下有期徒刑、拘役或50
    0 元以下罰金。被告行竊手段平和，被害人遭竊物品價值共
    約35,000元，被告雖已買回部分失物返還被害人，然仍有電
    焊機1 臺、電焊線業經黃聰德賣出，未能返還被害人，上訴
    人所主張之情狀，已為原判決所審酌；從而原審審酌刑法第
    57條各款所列事項及一切情狀，依職權就個案裁量於法定刑
    度內判處被告拘役40日，及諭知易科罰金之折算標準，本院
    認原審上開量刑，尚無過重而明顯違背正義之情形。是被告
    提起本件上訴，指摘原審判決量刑過重，為無理由，應予駁
    回。
  三又被告前未曾因故意犯罪受有期徒刑以上刑之宣告，有臺灣
    高等法院被告前案紀錄表1 份在卷可考，因一時失慮，偶罹
    刑典，事後已坦承犯行，深具悔意，並與被害人戴淑梅達成
    和解，賠償被害人之損失，有和解書1份在卷可按，被告經
    此刑之宣告後，應知警惕而無再犯之虞，本院因認暫不執行
    其刑為當，予以宣告緩刑2年，用啟自新。
肆、適用之法律：
    依刑事訴訟法第455 條之1 第1 項、第3 項、第368 條，刑
    法第74條第1 項第1 款，判決如主文。
本案經檢察官李莉玲到庭執行職務。
中    華    民    國    99    年    12    月    24    日
                  刑事第十六庭  審判長法  官  王世華
                                      法  官  陳玉聰
                                      法  官  楊欣怡
以上正本證明與原本無異。
本件不得上訴
                                      書記官  黃泰能
中    華    民    國    99    年    12    月    24    日
附錄論罪科刑法條：
中華民國刑法第320條
意圖為自己或第三人不法之所有，而竊取他人之動產者，為竊盜
罪，處5 年以下有期徒刑、拘役或5 百元以下罰金。
意圖為自己或第三人不法之利益，而竊佔他人之不動產者，依前
項之規定處斷。
前二項之未遂犯罰之。

司法院資訊處製作；財團法人民間司法改革基金會備份。
